【裁判字號】    92,交上易,2033
【裁判日期】    921231
【裁判案由】    過失傷害
【裁判全文】
臺灣高等法院臺中分院刑事判決          民國九十二年度交上易字第二○三三號
    上  訴  人
    即  被  告  乙○○
右上訴人因過失傷害案件，不服臺灣臺中地方法院中華民國九十二年九月十二日第一
審判決（民國九十二年度交易字第四四五號，起訴案號：臺灣臺中地方法院檢察署民
國九十二年度偵字第九○九二號），提起上訴，本院判決如左：
    主  文
原判決撤銷。
乙○○從事業務之人，因業務上之過失傷害人，致重傷，處有期徒刑肆月，如易科罰
金，以佰元折算壹日。
    事  實
一、乙○○為計程車司機，為從事駕駛為業務之人，於民國（下同）九十一年九月廿
    三日下午一時三十五分許，駕駛車號Ｎ七－六六五號營小客車，沿台中市○區○
    ○街由東英七街往東英九街方向行駛，途經台中市○區○○○街與二聖街街口，
    應注意行經無號誌之交岔路口時，應減速慢行，作隨時停車之準備，而依當時情
    形，路面無障礙，又無不能注意之情事，竟疏於注意，適陳宏霖駕駛車號Ｍ四－
    六四三七號自小貨車，由其左方沿東英八街往東英路直行方向駛至上開交岔路口
    ，亦超速行駛且未讓右方車先行，兩車遂發生碰撞，致陳宏霖受有第十一、十二
    胸椎骨折脫位、第十二胸椎爆裂性骨折合併雙下肢癱瘓等難治之重傷害（乙○○
    亦受胸部挫傷、右手及右腳挫傷等傷害）。
二、案經被害人陳宏霖告訴及台中市警察局第三分局報請台灣台中地方法院檢察署檢
    察官偵查起訴。
    理  由
一、右開時地發生車禍肇事致告訴人陳宏霖受傷之事實，業據上訴人即被告乙○○（
    下稱被告）於檢察官偵查、原審及法院審理中供承不諱，且有肇事現場圖、現場
    照片、診斷證明書、中華民國身心障礙手冊附卷可稽。按行經無號誌之交岔路口
    時，應減速慢行，作隨時停車之準備，道路交通安全規則第九十三條第一項第三
    款定有明文，被告駕車自應注意上述規定，且依當時路狀，又無不能注意之情形
    ，竟疏不注意而肇事，致告訴人受傷，被告應有過失，本件經送台灣省台中市區
    車輛行車事故鑑定委員會鑑定結果，亦認陳宏霖駕駛自小貨車行至無號誌交岔路
    口超速行駛，未讓右方車先行，為肇事主因，乙○○駕駛營業小客車行經無號誌
    交岔路口疏未減速慢行，為肇事次因，有該委員會九十一年十二月廿七日中市鑑
    字第九一０九五三號函一份附卷可佐，雖本件告訴人與有過失，然仍不能因告訴
    人之過失，而解免被告之罪責，且被告過失行為，核與告訴人受傷結果間，具有
    相當因果關係，是被告過失傷害犯行，堪以認定。
二、被告上訴意旨略稱：是告訴人車速太快來撞我，我是被害人，我當時受傷，我當
    時剛起步時速十公里，告訴人車速八十公里以上，告訴人車速太快來撞我，他是
    肇事人，我沒有過失，請判我無罪等語，惟查本件經送臺灣省臺中市區車輛行車
    事故肇事鑑定委員會鑑定結果，亦認被告乙○○駕駛營業小客車行經無號誌交岔
    路口疏未減速慢行，為肇事次因，告訴人陳宏霖駕駛自小貨車行至無號誌交岔路
    口超速行駛，未讓右方車先行，為肇事主因，有前揭鑑定委員會函附卷可稽，本
    院亦同認定，已將告訴人超速行駛部分之違規及未讓被告右方車先行之事實列入
    斟酌而認告訴人為肇事主因，亦與有較重過失，然被告駕車行經無號誌交岔路口
    疏未減速慢行，為肇事次因，當不能因告訴人為肇事主因而免其過失責任，縱依
    證人甲○○於本院所供證，告訴人於鑑定委員會時稱其車速八十公里，亦難解免
    被告之過失，是被告上訴所辯伊無過失責任云云，核不足採。
三、被告為營業計程車司機，為從事駕駛業務之人，核其所為，係犯刑法第二百八十
    四條第二項後段業務過失傷害致重傷罪，公訴人認係犯刑法第二百八十四條第一
    項後段之罪尚有未洽，起訴法條應予變更。原審予被告論罪科刑，固非無見，惟
    原判決事實未審認被告亦同受傷害論罪，理由欄亦未說明告訴人為本件車禍肇事
    主因，被告為肇事次因，過失程度遠輕於告訴人等情事，其量刑顯屬過重，被告
    上訴意旨指摘原判決不當，為有理由，應由本院將原判決撤銷改判。爰審酌被告
    與告訴人就本件肇事之過失程度，被害人所受傷勢與被告亦同受傷害及被告犯罪
    後之態度等一切情狀，量處如主文第二項所示之刑，並諭知易科罰金之折算標準
    。
四、據上論斷，應依刑事訴訟法第三百六十九條第一項前段、第三百六十四條、第二
    百九十九條第一項前段、第三百條，刑法第二百八十四條第二項後段，第四十一
    條第一項前段，罰金罰鍰提高標準條例第一條前段、第二條，判決如主文。
本案經檢察官丙○○到庭執行職務。
中      華      民      國    九十二     年     十二     月   三十一    日
                                   臺灣高等法院臺中分院刑事第一庭
                                         審判長法  官  陳  紀  綱
                                               法  官  陳  登  源
                                               法  官  方  艤  駐
右正本證明與原本無異。
不得上訴。
                                               書記官  陳  曉  青
中      華      民      國    九十三     年      一      月     五      日
論罪法條：
刑法第二百八十四條第二項：
從事業務之人，因業務上之過失傷害人者，處一年以下有期徒刑、拘役或一千元以下
罰金，致重傷者，處三年以下有期徒刑、拘役或二千元以下罰金。
                                                                        Ｆ


司法院資訊處製作；財團法人民間司法改革基金會備份。
